【裁判字號】    90,易緝,53
【裁判日期】    900828
【裁判案由】    毒品危害防制條例
【裁判全文】
臺灣彰化地方法院刑事判決                            九十年度易緝字第五三號
    公  訴  人  臺灣彰化地方法院檢察署檢察官
    被      告  甲○○
右列被告因違反毒品危害防制條例案件，經檢察官提起公訴（八十九年毒偵字第四五
六二號），本院判決如左：
    主      文
甲○○施用第二級毒品，累犯，處有期徒刑肆月，如易科罰金，以參佰元折算壹日。
    事      實
一、甲○○前於民國八十三年八月間因違反麻醉藥品管理條例案件，經本院判處有期
    徒刑六月，於八十四年八月三十日期滿執行完畢。後又因施用毒品案件，經依台
    灣台中地方法院八十八年度毒聲字第五０二號裁定送觀察、勒戒後，認無繼續施
    用毒品之傾向，由台灣台中地方法院檢察署檢察官於八十八年二月十日以八十八
    年度偵字第二九七九號為不起訴處分確定；嗣被告復因施用毒品案件，經依本院
    八十八年度毒聲字第四一三一號裁定送觀察、勒戒後，認無繼續施用毒品之傾向
    ，由台灣彰化地方法院檢察署檢察官於八十八年十月八日以八十八年度毒偵字第
    八七０號不起訴處分確定，及於八十八年（起訴書誤載為八十九年）十月二十八
    日以八十八年度毒偵字第一０三一號不起訴處分確定（不起訴處分理由係甲○○
    施用第二級毒品犯罪時間，在前案（八十八年度毒偵字第八七０號）施用第一級
    毒品送觀察勒戒之前，該案雖時間上較後為不起訴處分，惟甲○○施用毒品之行
    為，已為前案觀察勒戒程序評估在內，而為不起訴處分。）。甲○○仍未戒除毒
    癮，復基於施用第二級毒品之犯意，於八十九年七月廿六日或其前四日內某時，
    在不詳處所，以不明方式，施用第二級毒品安非他命一次，嗣於八十九年七月二
    十六日一時三十分許，駕駛車牌ＮＧ─二五七五號自小客車載劉慧玲（另經警依
    法處理），行經彰化縣溪湖鎮○○路「雙子檳榔攤」前為警攔檢查獲，並扣得劉
    慧玲所有之安非他命一包（毛重約零點五公克）
二、案經彰化縣警察局溪湖分局報請台灣彰化地方法院檢察署檢察官偵查起訴。
    理      由
一、訊據被告否認有何施用安非他命之犯行，辯稱：未施用安非他命云云。經查：被
    告採集之尿液經檢驗結果，有甲基安非他命陽性反應，此有彰化縣衛生局煙毒尿
    液檢驗成績書一紙在卷足憑（見警卷）。按一般施用甲基安非他命後，於二十四
    小時內約有百分之七十自體內排出，約有百分之九十於九十六小時內自尿中排出
    ，甲基安非他命之檢出與其投與方式、投與量、個人體質，採尿時間與檢測儀器
    精密度等諸多因素有關，依上述資料推斷，最長可能不會超過四日，有行政院衛
    生署藥物食品檢驗局八十一年二月八日（81）檢壹字第一一五六號函可參。被告
    於八十九年七月二十六日為警所採之尿液經檢驗結果，呈甲基安非他命陽性反應
    ，已如前述，顯示其於查獲前四日內某時曾有施用安非他命之犯行，是其上開所
    辯純屬事後卸責之詞，不足採信。又被告前因施用毒品案件，先後二次經送觀察
    、勒戒後，均認無繼續施用毒品之傾向，經檢察官為不起訴處分確定，有臺灣高
    等法院被告全國前案紀錄表、臺灣彰化地方法院檢察署刑案資料查註紀錄表及不
    起訴處分書（見偵卷第十四頁及本院卷）在卷足憑，被告三犯施用毒品，事證明
    確，其犯行洵堪認定。
二、核被告所為，係犯毒品危害防制條例第十條第二項之罪。被告持有毒品係供施用
    ，其持有之低度行為業為施用之高度行為吸收，不另論罪。另被告前八十三年八
    月間因違反麻醉藥品管理條例案件，經本院判處有期徒刑六月，於八十四年八月
    三十日期滿執行完畢，有臺灣高等法院被告全國前案紀錄表及台灣彰化地方法院
    檢察署刑案資料查註記錄表在卷可稽，被告受此有期徒刑執行完畢後，五年內再
    犯有期徒刑以上之罪，應依累犯規定加重其刑。爰審酌被告施用時間之長短、次
    數、犯罪之動機、目的、犯罪所生之危害、犯後態度等一切情狀，量處如主文所
    示之刑，並諭知易科罰金之折算標準。
據上論斷，應依刑事訴訟法第二百九十九條第一項前段，毒品危害防制條例第十條第
二項，刑法第十一條前段、第四十七條、第四十一條第一項，罰金罰鍰提高標準條例
第二條，判決如主文。
本案經檢察官朱婉綺到庭執行職務。
中      華      民      國    九十      年      八      月    二十八    日
                                   臺灣彰化地方法院刑事第二庭
                                       法      官  李  水  源
右正本證明與原本無異。
如不服本判決，應於判決送達後十日內向本院提出上訴狀( 須附繕本 )。
     法院書記官  廖  建  興
中      華      民      國    九十      年      八      月    二十九    日
附錄論罪科刑法條：
毒品危害防制條例第十條第二項
施用第一級毒品者，處六月以上五年以下有期徒刑。
施用第二級毒品者，處三年以下有期徒刑。


司法院資訊處製作；財團法人民間司法改革基金會備份。
